Minutes et répertoires du notaire Simon BAUDEQUIN, 1er avril 1483 - 1528 (étude VIII)
Archives nationales
- Minutes de Simon BAUDEQUIN, 1er avril 1483 - 20 mai 1530; MC/ET/VIII/6 - MC/ET/VIII/128
  - Minutes. 1483, 1er avril - 1484, 17 avril, 1er avril 1483 - 17 avril 1484; MC/ET/VIII/17; Document détérioré.
    - 1483, 19 octobre. Bail par Jean Lepicart, laboureur à Paris, demeurant rue du Temple, à Gilbert Tesson, laboureur à Paris, demeurant en cette rue, d'une maison avec cour et jardin dans la rue du Temple, à la réservé d'une petite enclave, moyennant 40 s. p. de rente., 19 octobre 1483; MC/ET/VIII/17
      bail; Lepicart, Jean; Tesson, Gilbert
    - 1483, 21 octobre. Bail par Jean Humery, laboureur à Paris, au port Saint-Landry, à Jean Bronard, foulon de bonnet à Paris, demeurant au même lieu, de trois quartiers de vigne au terroir de Paris, près de la porte Saint-Antoine, moyennant le paiement des charges et 16 s. 6 d. p. de rente à Henriet Janvier et sa femme, et 16 s. 6 d. p. de rente à Pierre de Calais..-, 21 octobre 1483; MC/ET/VIII/17
      Du même jour. Promesse par Jean Bronard de payer deux annnées d'arrérage à Henriet Janvier..
      Du même jour. Titre nouvel par Jean Bronard pour les quartiers de vigne ci-dessus.
      bail; titre nouvel; promesse; Bronard, Jean; Calais, Pierre de; Humery, Jean; Janvier, Henriet
    - 1483, 22 octobre. Vente par Martin Levacher, laboureur à Paris, demeurant rue des Petits-Champs, à Jean Dehetoux, dit Petit, marchand-et-bourgeois-de-Paris, d'un demi arpent de vigne à Clichy, au lieu-dit les Monceaux, moyennant 12 l. t. .- (Au dos de l'acte 1483-10-21, Humery, Jean)., 22 octobre 1483; MC/ET/VIII/17
      acte de vente; Dehetais dit Petit, Jean; Levacher, Martin; commerçant
    - 1483, 22 octobre. Vente par Richard Musnier, laboureur à Charonne, à Guillaume Marc, bourgeois de paris, d'une masure avec jardin à Charonne, moyennant 8 l. t., 22 octobre 1483; MC/ET/VIII/17
      acte de vente; Marc, Guillaume; Musnier, Richard
    - 1483, 23 octobre. Bail par Jean Turquain, religieux de Saint-Denis et prévôt de la Garenne à Pierre Cauchoiz, laboureur à Asnières, de masure et de diverses pièces de terre, moyennant 4 d. p. de cens par arpent., 23 octobre 1483; MC/ET/VIII/17; (déchiré) À la suite: Du même jour. Bail par le même à Jean Galet, demeurant à Gennevilliers, d'une masure avec cour et jardin et une pièce de terre à Gennevilliers moyennant 2 s. p. et une mine d'avoine de cens. Du même jour. Bail par le même à Pierre de Villers, de deux masures avec cour et jardin et de cinq quartiers de terre à Gennevilliers, moyennant 2 s. p. de cens et une mine d'avoine.
      bail; Cauchoiz, Pierre; Galet, Jean; Turquain, Jean; Villers, Pierre de
    - 1483, 24 octobre. Vente par Jean Dehetaix, demeurant en la basse cour du bois de Vincennes, à noble Denis Lebreton, seigneur de Villiers-le-Bel, général sur le fait et gouvernement des finances du Roi, d'un demi arpent de vigne à Saint-Mandé, moyennant 20 l. p., 24 octobre 1483; MC/ET/VIII/17; (détérioré dans la partie gauche).
      acte de vente; Dehetais dit Petit, Jean; Lebreton, Denis
    - 1483, 24 octobre. Bail pour six ans par Jeanne Drouet, veuve de Guillaume Lebouc, demeurant à Montreuil sur le bois de Vincennes, à Guillaume Bertrault, laboureur aux Tuileries-lès-Paris, de pièces de vigne ayant appartenu à Jean Drouet, son père, moyennant 32 s. p. de loyer annuel., 24 octobre 1483; MC/ET/VIII/17
      bail; Bertrault, Guillaume; Drouet, Jean; Drouet, Jeanne; Lebouc, Guillaume
    - 1483, 25 octobre. Vente par Guyot Binart, laboureur à Nogent-sur-Marne, à Pierre Orry, sergent à cheval, d'un demi arpent de vigne à Nogent, moyennant 8 l. t..- (Au dos de l'acte 1483-10-21, Humery, Jean)., 25 octobre 1483; MC/ET/VIII/17
      acte de vente; Binart, Guyot; Orry, Pierre
    - 1483, 26 octobre. Vente par Jean Gajault, marchand de bétail au port de Neuilly, à Guillaume Gennestel, de cinquante-quatre bêtes à laine moyennant 26 l. t., 26 octobre 1483; MC/ET/VIII/17; Détérioré dans la partie droite.
      Acte au dos de l'acte de Jean Dehetaix du 24 octobre 1483.
      acte de vente; Neuilly-sur-Seine (Hauts-de-Seine); Gajault, Jean; Gennestel, Guillaume; commerçant
    - 1483, 26 octobre. Constitution par Élie Dubois, marchand bourrelier, bourgeois de Paris, à la fabrique de l'église des Saints-Innocents, de 10 l. p. de rente, moyennant 150 l. t., 26 octobre 1483; MC/ET/VIII/17; (détérioré dans la partie supérieure).
      constitution de rente; Dubois, Elie
    - 1483, 26 octobre. Attestation par Étienne Delacroix et Jean Prichon, vendeurs de bétail à pied fourché au marché, bourgeois de Paris, selon laquelle le produit de la vente du bétail est inscrit sur des registres et des papiers par les valets, facteurs et entremetteurs des marchands et que de tout temps il a été prêté foi aux paiements inscrits sur les papiers..-, 26 octobre 1483 - 30 octobre 1483; MC/ET/VIII/17
      À la suite: 1483, 30 octobre. Même attestation par André Lasné, marchand de bétail au marché de Paris, demeurant à Rambouillet..
      Du même jour. Même attestation par Guillaume Lefèvre, marchand de bétail demeurant à Villepéron.
      attestation; Delacroix, Etienne; Lasné, André; Lefèvre, Guillaume; Prichon, Jean
    - 1483, 27 octobre. Déclaration par Jean Davoine, tondeur de drap à Paris, selon laquelle il se porte caution des comptes que doit rendre Nicolas Davoine, son fils..- (Au dos de l'acte 1483-10-11, Delabre, Jean)., 27 octobre 1483; MC/ET/VIII/17
      déclaration; Davoine, Jean; Davoine, Nicole
    - 1483, 28 octobre. Promesse par Jean Aux-Deux-Espées, à Marc Fréon, son serviteur, de lui payer la somme de 60 l. t. pour tous ses salaires..- (Au dos de l'acte 1483-10-11, Delabre, Jean)., 28 octobre 1483; MC/ET/VIII/17
      promesse; Aux-Deux-Espées, Jean; Fréon, Marc
    - 1483, 28 octobre. Attestation par Jamet Janvier, laboureur à Chaillot, selon laquelle huit jours avant la Saint-Martin d'hiver 1481, il se trouvait en l'hôtel de Martin Robert, carreleur de souliers à Paris, demeurant alors rue Saint-Germain-l'Auxerrois, et qu'il a vu Robin Dunesmes, laboureur à Chaillot, payer 16 s. p. à Martin Robert sur les 24 s. p. qu'il lui devait pour la location d'une vache, que Robin a loué la vache jusqu'à la Saint-Jean 1482 et qu'il n'a pas entendu parler de Jean Leroux..- .- (Au dos de l'acte 1483-10-24 Drouet, Jean)., 28 octobre 1483; MC/ET/VIII/17
      Du même jour. Même attestation par Colin Garçon, carreleur de souliers à Paris, qui ajoute qu'il a entendu alors Martin Robert dire à Robin Dunesmes de le faire payer par Jean Leroux.
      attestation; Dunesmes, Robert; Garçon, Colin; Janvier, Jamet; Leroux, Jean; Robert, Martin
    - 1483, 29 octobre. Vente par Nicolas Lecointe, marchand-et-bourgeois-de-Paris à Vincent Basset, voiturier par eau à Paris, de la moitié par indivis d'une nef façon de Rouen appellée la Catherine, moyennant 36 l.t., 29 octobre 1483; MC/ET/VIII/17
      acte de vente; Basset, Vincent; Lecointe, Nicolas; commerçant
    - 1483, 31 octobre. Vente par Jean Lemoil le jeune, natif de Guimaëc, à présent laboureur à Moigners-en-Beauce, à Yvonnet Karnouse, laboureur à Guimaëc, des biens qu'il a hérités de sa mère, sis à Plougasnou, moyennant 7 l. p..-, 31 octobre 1483; MC/ET/VIII/17
      Du même jour. Promesse par le même à Pierre Lesec, laboureur à Guimaëc, de payer 72 s. p.
      acte de vente; Guimaëc (Finistère); Plougasnou (Finistère); Karnouse, Yvonnet; Lemoil, Jean (le jeune); Lesec, Pierre
    - 1483, 5 novembre. Obligation par Geoffroy Fontaine et Jean de Preuilly, laboureurs à Montfermeil, envers Jean Joye dit Boiret, bourgeois de Paris, pour la somme de 7 l. 10 s. p. due pour le bail de la coupe de sept arpents et demi au bois du Coudrel entre Chelles et Courtry., 5 novembre 1483; MC/ET/VIII/17
      Précisions sur les lieux: Chelles (Seine-et-Marne)--Coudrel (bois de); Courtry (Seine-et-Marne)--Coudrel (bois de)
      obligation; Chelles (Seine-et-Marne); Courtry (Seine-et-Marne); Depreuilly, Jean; Fontaine, Geoffroy; Joye dit Boiret, Jean
    - 1483, 6 novembre. Quittance donnée par Jean Arnault, prêtre, demeurant à Paris rue Troussevache, à Jean Doulche, exécuteur du testament de Gobin [...], pour la somme de 17 s. t. qui lui était due pour avoir convoyé le corps du défunt de Paris à Noyon., 6 novembre 1483; MC/ET/VIII/17
      quittance; Arnault, Jean; Doulche, Jean
    - 1483, 7 novembre Constitution par Guillaume Vanier, marchand vannier à Paris, demeurant rue Saint-Denis, devant le Sépulcre, envers les marguilliers de l'église des Saints-Innocents, de 4 l. p. de rente sise sur une maison rue Saint-Denis, à l'enseigne du Croissant, moyennant 60 l. t.., 7 novembre 1483; MC/ET/VIII/17
      constitution de rente; Vanier, Guillaume (17..-1788)
    - 1483, 8 novembre. Transport par Denis Quillet, voiturier par eau aux fossés Saint-Germain à Paris, à son frère Richard Quillet et à Jean Frémeaux dit Monsieur, de tout marché qu'il a pu faire avec les religieux de Saint-Victor concernant une nef appelée ' La Cyprienne '., 8 novembre 1483; MC/ET/VIII/17
      cession; cession; Quillet, Denis; Quillet, Richard; Frémeaux dit Monsieur, Jean; transporteur de marchandises; batelier
    - 1483, 9 novembre. Bail par Jean Garnier, marchand voiturier par eau à Paris, à Guillaume Énault, laboureur à Paris, demeurant rue Montmartre, d'un demi arpent de vigne à Clichy, au lieu-dit Érancy, moyennant 18 s. p. de rente annuelle. (Sur parchemin)., 9 novembre 1483; MC/ET/VIII/17
      bail; Garnier, Jean; Enault, Guillaume
    - 1483, 11 novembre. Vente par Guillaume de Soisy, écuyer, seigneur de Soisy sous Montmorency, à Denis Lebossu, marchand-et-bourgeois-de-Paris, d'un demi arpent et d'un demiquartier de vigne à Sannois, au lieu-dit le Coulombier, moyennant 15 l. t. .- (Au dos de l'acte 1483-10-26, Dubois, Élie)., 11 novembre 1483; MC/ET/VIII/17
      acte de vente; Sannois (Val-d'Oise); Lebossu, Denis; Soisy, Guillaume de; commerçant
    - 1483, 13 novembre. Prise à bail par Nicolas de Malleville, marchand-et-bourgeois-de-Paris, des fermes de 3 s. p. pour queue et 2 s. p. pour muid de vin vendu en gros dans la ville et les faubourgs de Paris, ainsi que des fermes de 2 s. p. pour queue et 16 d. p. pour muid de vin vendu en détail et dans les tavernes des quartiers de la ville de Paris, ordonnées par le prévôt des marchands et les échevins de la ville, moyennant 6000 l. t. payées comptant., 13 novembre 1483; MC/ET/VIII/17
      Malleville, Nicolas de; commerçant
    - 1483, 15 novembre. Bail par Gillot Piron à Jean Goupil, laboureur à Vaucresson, d'une masure au lieu-dit La-Marche-du-Conquest, près Vaucresson, moyennant 10 s. t., à charge d'y faire des répérations d'ici deux ans., 15 novembre 1483; MC/ET/VIII/17
      bail; Goupil, Jean; Piron, Gillet
    - 1483, 15 novembre. Constitution par Jean Constant l'aîné, laboureur à Argenteuil, à Guillaume Thibault dit de Morletz, maréchal Ferrant, bourgeois de Paris, et sa femme, d'un muid de vin de rente moyennant 18 l. t..- (Au dos de l'acte 1483-07-30, Bougie, Pierre)., 15 novembre 1483; MC/ET/VIII/17
      constitution de rente; Constant, Jean (l'aîné); Thibault dit de Morletz, Guillaume
    - 1483, 15 novembre. Titre nouvel par Guillaume Saulnier l'aîné, laboureur à Puteaux, pour un demi arpent de vigne à Nanterre, au lieu-dit le Bois-Regnault, chargé de 18 s. p. de rente envers Richard Lambert., 15 novembre 1483; MC/ET/VIII/17
      titre nouvel; Lambert, Richard; Saulnier, Guillaume (l'aîné)
    - 1483, 16 novembre. Contrat de mariage entre Jean Dehourges, marchand boulanger bourgeois de Paris, et Robinette, veuve de Quentin Anjou, marchand pâtissier oublier, bourgeois de Paris., 16 novembre 1483; MC/ET/VIII/17
      contrat de mariage; Anjou, Quentin; Anjou, Robinette; Dehourges, Jean
    - 1483, 18 novembre. Partage entre Jean Marcel, marchand drapier, bourgeois de Paris et Jeanne Foucquet, fille de Philippe Foucquet, marchand-et-bourgeois-de-Paris, et de Marguerite, sa femme, veuve de Jacques Robillart d'une part, et Pierre Robillart, marchand bourgeois de Paris, fils desdits Jacques et Marguerite d'autre part, de deux maisons à Paris, rue de la Tonnellerie, l'une à l'enseigne du Chef Saint-Denis, l'autre à l'enseigne des Deux Boules., 18 novembre 1483; MC/ET/VIII/17; (détérioré dans la partie gauche).
      partage; Foucquet, Jeanne; Foucquet, Marguerite; Foucquet, Philippe; Marcel, Jean; Robillart, Jacques; Robillart, Pierre; commerçant
    - 1483, 19 novembre. Vente par Jeanne, veuve de Jacquinot Lebarbier, archer de l'ordonnance du Roi, à Pierre Guyon, de deux arpents de vigne à Clichy, au lieu-dit Montmoyen, moyennant 25 l. t., 19 novembre 1483; MC/ET/VIII/17
      acte de vente; Guyon, Pierre; Lebarbier, Jacquinot; Lebarbier, Jeanne
    - 1483, 21 novembre. Contrat de mariage entre Catherine Périer, fille de Pierre Périer et de Jeanne Lehallois, et Jean Royer, marchand boucher, bourgeois de Paris., 21 novembre 1483; MC/ET/VIII/17; (détérioré dans la partie gauche).
      contrat de mariage; Lehallois, Jeanne; Périer, Catherine; Périer, Pierre; Royer, Jean
    - 1483, 22 novembre. Promesse par Guillaume Garreau, laboureur à Colombes, à Guillaume Baudouin, fils de Jacquet Baudouin, de le tenir quitte de 6 s. p. de rente pesant sur un quartier de vigne à Colombes qu'il avait baillé à son père car celui-ci a racheté la rente., 22 novembre 1483; MC/ET/VIII/17; Détérioré par l'humidité.
      promesse; Baudouin, Guillaume; Baudouin, Jacquet; Garreau, Guillaume
    - 1483, 22 novembre. Vente par Pierre Legoux à Guillaume Lemaignan de divers meubles et ustensiles d'hôtel énumérés dans l'acte moyennant bon paiement., 22 novembre 1483; MC/ET/VIII/17; (détérioré dans la partie gauche).
      acte de vente; Legoux, Pierre; Lemaignan, Guillaume
    - 1483, 24 novembre. Obligation par noble Jean Laisée envers Pierre Guyon, pour la somme de 21 l. 15 s. t. due pour le loyer d'une maison à Paris, au fossé Saint-Germain-l'Auxerrois, à l'enseigne de la Barbe d'or., 24 novembre 1483; MC/ET/VIII/17
      Acte à la suite de la quittance donnée par Jamet Chambrelon, du même jour.
      obligation; Barbe d'Or (enseigne de la); Laisée, Jean; Guyon, Pierre
    - 1483, 24 novembre. Bail pour six ans par Denis Poulain, orbateur, bourgeois de Paris, et Guillemette, femme de Jean Donche, veuve d'Yvon Defresnes, tuteurs des enfants de Pierre Dumoustier, à Richard Moireau, laboureur à Montmartre, d'une maison en ce lieu, moyennant 10 l. t. de loyer annuel., 24 novembre 1483; MC/ET/VIII/17
      bail; Defresnes, Yvon; Donche, Guillemette; Donche, Jean; Dumoustier, Pierre; Moireau, Richard; Poulain, Denis
    - 1483, 24 novembre. Quittance donnée par Jamet Chambrelon, maçon à Morelet, en la paroisse de Montaigu-le-Blin, à noble Jean Laisée, pour la somme de 40 s. t. due pour son salaire de l'année., 24 novembre 1483; MC/ET/VIII/17
      Précisions sur les lieux: Montaigu-le-Blin (Allier)--Les Morets
      quittance; Montaigu-le-Blin (Allier); Chambrelon, Jamet; Laisée, Jean
    - 1483, 26 novembre. Constitution par Pierre Fromentin, marchand rôtisseur, bourgeois de Paris, à la fabrique des Saints-Innocents à Paris, de 12 l. p. de rente, moyennant 180 l.ct., 26 novembre 1483; MC/ET/VIII/17
      constitution de rente; Fromentin, Pierre
    - 1483, 26 novembre. Échange entre Antoine Leblanc et Thomas Piot, laboureurs à Palaiseau, d'une rente de 9 s. p. pesant sur les biens de Philippe Chanteau, laboureur à Palaiseau, contre une rente de 9 s. p. pesant sur les biens de Thomas Piot., 26 novembre 1483; MC/ET/VIII/17; (détérioré dans la partie droite).
      échange; Chanteau, Philippe; Leblanc, Antoine; Piot, Thomas
    - 1483, 28 novembre. Marché entre Pierre Noblet, voiturier par eau à Rouen, et Pierre Sauponneau, marchand-et-bourgeois-de-Paris, aux termes duquel le premier promet de transporter de Rouen à Paris une navée de sel, aussi souvent que nécessaire, et quittance par le même au même pour le paiement de vingt prises de sel., 28 novembre 1483; MC/ET/VIII/17; Détérioré par l'humidité.
      marché; Noblet, Pierre; Sauponneau, Pierre; commerçant
    - 1483, 30 novembre. Vente par Agnès, veuve de Laurent de Villecendrier, bourgeois de Paris, à Jean Lesaige, coutelier à Montbarbin, d'une maison avec jardin et des vignes en ce lieu, moyennant 30 l. t., 30 novembre 1483; MC/ET/VIII/17
      Précisions sur les lieux: Crécy-la-Chapelle (Seine-et-Marne)--Montbarbin
      acte de vente; Crécy-la-Chapelle (Seine-et-Marne); Lesaige, Jean; Villecendrier, Agnès de; Villecendrier, Laurent de
    - 1483, 1er décembre. Contrat de mariage entre Guillemette Burault, veuve de Pierre Bougye, marchand drapier, bourgeois de Paris, fille de Nicolas Burault, marchand pelletier, bourgeois de Paris, et Rogerin Flessel, marchand mercier, bourgeois de Paris., 1er décembre 1483; MC/ET/VIII/17
      contrat de mariage; Bougie, Pierre; Burault, Guillemette; Burault, Nicolas; Flessel, Rogerin
    - 1483, 1er décembre. Bail par Jean Guédon ,laboureur à Puteaux, à Jean Madiot, laboureur en ce lieu d'un arpent de vigne à Suresnes, moyennant 40 s. p. de rente annuelle., 1er décembre 1483; MC/ET/VIII/17; (détérioré dans la partie gauche)
      bail; Puteaux (Hauts-de-Seine); Suresnes (Hauts-de-Seine); Guédon, Jean; Madiot, Jean
    - 1483, 2 décembre. Déclaration par Jeanne Labaronne, femme séparée d'Adam Mingois, marchande hôtelière, bourgeoise de Paris, selon laquelle elle a transporté à Étienne Lalemant, licencié ès lois, avocat au Parlement, 10 l. t. de rente moyennant 100 l. t., 2 décembre 1483; MC/ET/VIII/17
      déclaration; Labaronne, Jeanne; Mingois, Adam; Lalemant, Étienne; hôtelier; avocat au parlement (Ancien Régime)
    - 1483, 2 décembre. Transport par Jean Repus, demeurant à Tournai, à Hébert Delacre, marchand-et-bourgeois-de-Paris, de 32 s. p. de rente faisant partie de 52 s. p. de rente pesant sur deux maisons à Paris, au lieu-dit les Corderies, moyennant 30 l. t., 2 décembre 1483; MC/ET/VIII/17; (détérioré dans la partie supérieure).
      cession; Tournai (Belgique); Delacre, Hébert; Repus, Jean; commerçant
    - 1483, 2 décembre. Transport par Étienne Lalemant, licencié ès lois, avocat au parlement, et par Jeanne Labaronne, femme séparée d'Adam Mingois, marchande hôtelière, bourgeoise de Paris, à noble Denis de Valengelier, écuyer, demeurant à Paris, de 10 l. t. de rente pesant sur deux maisons place de Grève moyennant 100 l. t., 2 décembre 1483; MC/ET/VIII/17
      transport de droits; Grève (place de); Lalemant, Étienne; Labaronne, Jeanne; Mingois, Adam; Valengelier, Denis de; avocat au parlement (Ancien Régime); hôtelier
    - 1483, 6 décembre. Transport par Jean Héret, laboureur à Deuil sous Montmorency, à Maurice Cadio, laboureur en ce lieu, d'un demi arpent de terre à Montmorency, moyennant 3 s. 9 d. p. de rente à payer à Pierre Lefèvre, laboureur à Montmorency., 6 décembre 1483; MC/ET/VIII/17; (détérioré dans la partie supérieure). L'acte principal et l'acte à la suite sont écrits sur un feuillet papier, l'acte annexé est sur un parchemin lié au feuillet papier.
      - À la suite :.
      Du même jour. Délaissement par Pierre Lefèvre à Maurice Cadio de 3 s. 9 d. p. de rente et de 7 s. p. de rente pesant sur des pièces de terre à Montmorency, moyennant 10 l. t..
      Annexé :.
      Du même jour. Prise à bail par Guillaume Gillet et par Jean Héret, laboureurs à Deuil, d'un arpent de terre à Montmorency, appartenant à Pierre Lefèvre, moyennant 3 s. 9 d. p. de rente chacun.
      bail; cession; cession; Deuil-la-Barre (Val-d'Oise); Montmorency (Val-d'Oise); Héret, Jean; Cadio, Maurice; Lefèvre, Pierre; Gillet, Guillaume; agriculteur
    - 1483, 6 décembre. Bail par Gassot Lever, marchand mercier à Paris et Guillaume Marcel, marchand-et-bourgeois-de-Paris, tuteurs de Nicolas Cornoulle, à Pierre Créteil, boulanger à Pontoise, d'une masure en ce lieu moyennant 4 l. t. et une rente annuelle de 8 s. p., 6 décembre 1483; MC/ET/VIII/17; Détérioré par l'humidité.
      bail; Cornoulle, Nicolas; Créteil, Pierre; Lever, Gassot; Marcel, Guillaume; commerçant
    - 1483, 6 décembre. Titre nouvel par Philippe Charteau, laboureur à Palaiseau, pour une pièce de vigne à Palaiseau, au lieu-dit le Chastelier, chargée de 11 s. p. de rente envers Jean Moisant. .- (Au dos de l'acte 1483-11-28, Noblet, Pierre)., 6 décembre 1483; MC/ET/VIII/17
      titre nouvel; Charteau, Philippe; Moisant, Jean
    - 1483, 8 décembre. Déclaration par noble Nicolas de Bonvilliers, écuyer, demeurant à Boulogne-sur-la-Mer, selon laquelle il a accepté de porter caution à Lancelot de Bacouel, receveur des aides au bailliage d'Amiens, jusqu'à la somme de 500 l. p., 8 décembre 1483; MC/ET/VIII/17; (détérioré au coin supérieur droit).
      déclaration; Boulogne-sur-Mer (Pas-de-Calais); Bacouel, Lancelot de; Bonvilliers, Nicolas de
    - 1483, 10 décembre. Titre nouvel par Spire Pilet, marchand cordonnier à Paris, et Agnès, sa femme, veuve de Nicolas Soult, marchand cordonnier à Paris, tuteurs du fils mineur de Nicolas et d'Agnès, Jean Chuppin l'aîné, chandelier de suif à Paris, et sa femme, Guillaume Bourssel, marchand épicier à Paris, et sa femme, Jean Gloria, marchand cordonnier à Paris, et sa femme, pour des biens à Nogent-sur-Marne, hérités de Pierre Soult, laboureur en ce lieu, père de Nicolas, chargés envers Raoul de Monfiquet, et François Houhou, de 9 s. p. de rente., 10 décembre 1483; MC/ET/VIII/17; (détérioré dans la partie de gauche).
      titre nouvel; Boursel, Guillaume; Chuppin, Jean (l'aîné); Gloria, Jean; Houhou, François; Monfiquet, Raoul de; Pilet, Agnès; Pilet, Spire; Soult, Nicolas; Soult, Pierre
    - 1483, 10 décembre. Accord entre Germaine, veuve de Clément Palissart, voiturier par terre à Paris, Pierre Palissart, du même état, Pierre Bonneau, voiturier par terre à Paris, exécuteurs testamentaires du défunt, d'une part, et Colin Duchesne, carreleur de souliers à Paris, au nom de Raoulet Duchesne, son frère, du même état, d'autre part, aux termes duquel les premiers ne poursuivront pas Raoulet pour les coups et blessures infligés à Clément, à charge de faire chanter un service complet en l'église Saint-Eustache à Paris, et au bout d'un an trois hautes messes et six messes basse de requiem pour le salut de l'âme du défunt., 10 décembre 1483; MC/ET/VIII/17
      accord; Bonneau, Pierre; Duchesne, Colin; Duchesne, Raoulet; Palissart, Clément; Palissart, Germaine; Palissart, Pierre
    - 1483, 11 décembre. Bail par Jacques Alart, huissier du trésor, à Pierre Joliz, laboureur à Paris, d'un demi-arpent de vigne à Bagnolet, au lieu-dit la Ruelle-aux-Poirées, et de trois quartiers de vigne hors la porte Saint-Antoine, au lieu-dit les Sablons, moyennant 48 s. p. de rente., 11 décembre 1483; MC/ET/VIII/17
      bail; Alart, Jacques; Joliz, Pierre
    - 1483, 12 décembre. Attestation par Jean Parent, clerc à Étampes, selon laquelle un mois auparavant il a vu devant l'hôpital Saint-Jacques-de-l'Epée, à Étampes, Colinet Lebarbier que l'on disait avoir été blessé au dos par un des officiers de la ville, et que celui-ci lui ayant dit qu'il se rendrait comme lui le lendemain à Paris, il l'y a rencontré deux fois et ne l'a pas trouvé en mauvaise santé. .-, 12 décembre 1483; MC/ET/VIII/17; (détérioré au coin supérieur droit). (Au dos de l'acte 1483-12-08 Bonvilliers, Nicolas de).
      Du même jour. Attestation par Gillet Petit, sergent de l'évêque de Paris, et par Thierry Bourbet, sergent à verge au Châtelet, selon laquelle il a rencontré à Paris Colin Lebarbier et qu'il ne leur a pas paru malade.
      attestation; Bourbet, Thierry; Lebarbier, Colin; Parent, Jean; Petit, Gillet
    - 1483, 13 décembre. Transport par Pierre Lambelin, laboureur à Bagnolet, à Pierre Favereau, de neuf arpents déclarés dans des lettres car il n'en tire pas profit..- (Au dos de l'acte 1483-12-10, Palissart, Clément)., 13 décembre 1483; MC/ET/VIII/17